---
title: "RCurl"
author: "zfwang"
date: "April 14, 2016"
output: html_document
---

```{r setup, include=FALSE}
knitr::opts_chunk$set(echo = TRUE)
```

## **R语言爬虫之——RCurl**

### **内容**

* RCurl作者
* RCurl概述
* HTTP协议
* RCurl三大函数
    - getURL
    - getForm
    - postForm
* getBinaryURL
* XML


### **1.RCurl作者**

> Duncan Temple Lang ：现任加州大学 U.C. Davis分校副教授，致力于借助统计整合进行信息技术的探索

### **2.RCurl概述**

> RCurl这个程序包提供了由R到libcurl库的接口,从而实现HTTP的一些功能。例如,从服务器下载文件、保持连接、上传文件、采用二进制格式读取、句柄重定向、密码认证等等。

> * 什么是curl&libcurl ? 
>     - curl:利用URL语法在命令行方式下工作的开源文件传输工具 
>     - curl背后的库就是libcurl
> * 功能 :
>     - 获得页面 
>     - 有关认证 
>     - 上传下载 
>     - 信息搜索 
>     -  ……
    
    
### **3.HTTP协议**


### **4.RCurl函数**

* get请求函数(参数直接在URL中)
  - getURL()
    - get 请求的一般形式
  - getBinaryURL()
    - get请求的二进制资源
  - getURLContent()
    - get请求,可以根据返回状态的ContentType决定返回内容是文本格式还是二进制格式，所以说它其实就是前两个函数的结合体，可以根据返回内容类型做智能判断
  - getURLAsynchronous()
    - 可以实现请求的异步发送和多并发，需要计算机的cpu支持多和功能
* get请求函数(参数可以写在单独的查询参数中)
  - getForm()
    - 单独提交查询参数的get请求函数
  - getFormParams()
    - 可以根据带参数的URL分解出原始参数对
* 容错和配置句柄函数
  - getCurlErrorClassNames()
    - 排错函数，可以根据请求错误信息得到错误类型，方便后期排错
  - getCurlHandle()
    - curl句柄函数
  - getCurlInfo()
    - 根据curl句柄的记录信息返回各项目信息详情
  
  




### **4.RCurl三大函数**

```{r, message = FALSE}
library(RCurl)
```

> * getURL() 
> * getForm() 
> * postForm()

#### **(1)getURL()**

```{r}
url.exists(url = "www.baidu.com")        # 判断url是否存在
d = debugGatherer()                      # 收集调试信息
objects(d)
d$value()
tmp = getURL(url = "www.baidu.com", 
             debugfunction = d$update, 
             verbose = TRUE)             # verbose=TRUE 这时候，d$value()值是会叠加的
names(d$value())
cat(d$value()[1])                        # 服务器地址及端口号
cat(d$value()[2])                        # 服务器返回的头信息
cat(d$value()[3])                        # 提交给服务器的头信息
d$reset()                                # 清除d$value()
d$value()                                # 清除之后全部为空
```

```{r}
# 查看服务器返回的头信息,列表形式
h = basicHeaderGatherer()
txt = getURL(url = "http://www.baidu.com", headerfunction = h$update)
names(h$value())
h$value()
```


```{r}
# 查看服务器返回的头信息,字符串形式
h = basicTextGatherer()
txt = getURL(url = "http://www.baidu.com", headerfunction = h$update)
names(h$value())                           # 说明是字符串形式，没有列
h$value()                                  # 所有的内容只是一个字符串
cat(h$value())                             # 用cat显示的，会比较好看
```

```{r}
# 查看url请求的访问信息
curl = getCurlHandle()

txt = getURL(url="http://www.baidu.com", curl = curl)
names(getCurlInfo(curl))
getCurlInfo(curl)$response.code
getCurlInfo(curl = curl)
```


```{r}
# 设置自己的header，把系统设置成ihpone的系统Mac OS
myheader = c(
  "User-Agent"="Mozilla/5.0 (iPhone; U; CPU iPhone OS 4_0_1 like Mac OS X; ja-jp) 
  AppleWebKit/532.9 (KHTML, like Gecko) Version/4.0.5 Mobile/8A306 
  Safari/6531.22.7",
  "Accept"="text/html,application/xhtml+xml,application/xml;q=0.9,*/*;q=0.8",
  "Accept-Language"="en-us",
  "Connection"="keep-alive",
  "Accept-Charset"="GB2312,utf-8;q=0.7,*;q=0.7")

d = debugGatherer()
tmp = getURL(url = "http://www.baidu.com", 
             httpheader = myheader, 
             debugfunction = d$update, 
             verbose = TRUE)
cat(d$value()[3])                         # 提交给服务器的头信息，发现设置成功
```

设置其他参数: 

* verbose               输出访问的交互信息 
* httpheader            设置访问信息报头 
* .encoding=”UTF-8” “GBK” 
* debugfunction, headerfunction, curl 
* .params               提交的参数组 
* dirlistonly           仅读目录，这个在ftp的网页，非常好用 
* followlocation        支持重定向 
* maxredirs             最大重定向次数

```{r}
# 设置其他参数，共174个参数
listCurlOptions()
```

#### **(2)getForm()**

```{r}
# 在百度里面搜索“rcurl”的url为（浏览器为google chrome）：
url = c("http://www.baidu.com/s?ie=utf-8&f=8&rsv_bp=1&rsv_idx=2&ch=&tn=SE_hldp02870_0v135xhf&bar=&w
        d=rcurl&rsv_spt=1&rsv_pq=a3ed162a0088df8f&rsv_t=43d18gWNyd6HWpqDiKov7Dm548s4HY4cgcJlXc8ujpz
        RW9Okec2aOb5screzftZo5DJ60Cp7aILvRK2Q&rsv_enter=1&inputT=2119")
# wd=rcurl 这里就是关键字为rcurl

getFormParams(query = url)                 # 查看url的结构和值
names(getFormParams(query = url))

tmp = getForm(uri = "http://www.baidu.com/s",
              ie = "utf-8",
              f = "8",
              rsv_bp = "1",
              rsv_idx = "2", 
              ch = "",
              tn = "SE_hldp02870_0v135xhf", 
              bar = "", 
              wd = "rcurl",
              rsv_spt = "1",
              rsv_pq = "a3ed162a0088df8f",
              rsv_t="43d18gWNyd6HWpqDiKov7Dm548s4HY4cgcJlXc8ujpzRW9Okec2aO
              b5screzftZo5DJ60Cp7aILvRK2Q", 
              rsv_enter="1",
              inputT="2119")
# 爬取的页面为：
tmp
```


#### **(3)postForm()**




### **5.getBinaryURL()**

```{r, eval=FALSE}
# getBinaryURL() 下载一个文件
url <- "http://rfunction.com/code/1201/120103.R"
tmp <- getBinaryURL(url)
note <- file("120103.R", open = "wb")
writeBin(tmp, note)
close(note)
```

```{r, eval=FALSE}
# getBinaryURL() 批量下载文件
url <- "http://rfunction.com/code/1202/"
tmp <- RCurl::getURL(url, httpheader = myheader) # 获取网页

tmp_files <- strsplit(x=tmp, split="<li><a href=\"")[[1]]
tmp_files1 <- strsplit(tmp_files, split="\"")
tmp_files2 <- lapply(X=tmp_files1, function(file) {file[1]})
files <- unlist(tmp_files2)
files <- files[c(-1, -2)]

baseURL <- "http://rfunction.com/code/1202/"
for(i in 1:length(files)){
  fullURL <- paste(baseURL, files[i], sep = "")
  tmp <- getBinaryURL(fullURL)
  note <- file(paste("1202-", files[i], sep = ""), open = "wb")
  writeBin(tmp, note)
  close(note)

  Sys.sleep(2) # 休眠2秒
}
```




